---
title: "Ce site est une analyse de la sociologie des marriages en 2021"
format: html
execute: 
  eval: true
---


```{r}
#| echo: false

targets::tar_config_set(store = "outputs/pipeline/", 
                        script = "analyses/pipeline.R")

```

## Statistiques globales

Au cours de l'année 2021, il y a eu `r nrow(targets::tar_read("data"))` mariages, dont `r nrow(targets::tar_read("mariage_gay"))` mariages gay, `r nrow(targets::tar_read("mariage_lesbien"))` mariages lesbien et `r nrow(targets::tar_read("mariage_hetero"))` mariages hétérosexuels.

Les couples se mariant en France ont tendance à le faire durant l'été.
```{r}
#| echo: false
targets::tar_load("hist_mois")

hist_mois
```

Il existe une forte hétérogénéité spatile dans la distribution des mariages.
```{r}
#| echo: false
#| label: 'fig_wedding_tot'
#| fig-cap: "Nombre de mariages totaux pour chaque département"
targets::tar_load("map_wedding")

map_wedding
```
Une suite intéressante serait de rapporter le nombre de mariage à la démographie des départements.

Pour chaque départements il n'y a pas la même proportion de mariages homosexuels par rapport aux mariages totaux selon les départements @fig_prop_wedding_gay, @fig_prop_wedding_gay
```{r}
#| echo: false
#| label: 'fig_prop_wedding_gay'
#| fig-cap: "Proportion de mariages gays par rapport aux mariages totaux pour chaque département"
targets::tar_load("map_wedding_prop_gay")

map_wedding_prop_gay
```

```{r}
#| echo: false
#| label: 'fig_prop_wedding_lesbian'
#| fig-cap: "Proportion de mariages lesbiens par rapport aux mariages totaux pour chaque département"
targets::tar_load("map_wedding_prop_lesb")

map_wedding_prop_lesb
```
